臺灣士林地方法院刑事裁定
111年度撤緩字第152號
聲  請  人  臺灣士林地方檢察署檢察官
受  刑  人  周瑋晟



上列聲請人因受刑人犯詐欺案件，聲請撤銷緩刑之宣告（111年
度執聲字第733號），本院裁定如下：
    主  文
聲請駁回。
    理  由
一、聲請意旨略以：受刑人周瑋晟因犯詐欺案件，經臺灣臺北地
    方法院（下稱臺北地院）於民國109年12月24日以109年易字
    第529號判決判處有期徒刑1年2月，緩刑3年，於109年12月2
    4日確定在案。查受刑人應依判決所示給付告訴人李昭龍新
    臺幣（下同）359,200元，已於109年11月2日當庭給付50,20
    0元（聲請書誤載為52,000元），所餘金額自109年12月10日
    起每月支付10,000元與告訴人，惟剩餘249,000元，即未再
    履行，經臺灣臺北地方檢察署（下稱臺北地檢署）傳喚受刑
    人亦未到案說明，經告訴人具狀聲請撤銷受刑人緩刑之宣告
    ，足認原宣告之緩刑難收其預期效果，已合於刑法第75條之
    1第1項第4款所定撤銷緩刑宣告之原因，爰依刑事訴訟法第4
    76條規定聲請撤銷緩刑等語。
二、按緩刑宣告，得斟酌情形命犯罪行為人向被害人支付相當數
    額之財產或非財產上之損害賠償；又受緩刑之宣告，而違反
    前開規定所定負擔情節重大者，足認原宣告之緩刑難收其預
    期效果，而有執行刑罰之必要者，得撤銷其緩刑宣告，刑法
    第74條第2項第3款、第75條之1第1項第4款分別定有明文。
    是依刑法第75條之1第1項第4款規定聲請撤銷受刑人之緩刑
    宣告，除須受刑人違反法院依刑法第74條第2項第3款規定所
    定負擔，且須違反情節重大，並足認原宣告之緩刑難收其預
    期效果，而有執行刑罰之必要者，始足當之。另所謂「情節
    重大」，係指受判決人顯有履行負擔之可能，而隱匿或處分
    其財產、故意不履行、無正當事由拒絕履行或顯有逃匿之虞
    等情事而言。因此，違反負擔之情形是否重大，應斟酌緩刑
    期間命應遵守事項之達成與宣告緩刑之目的為綜合考量，非
    謂有違反負擔即逕予認定屬情節重大而應撤銷緩刑宣告。
三、經查：
 ㈠受刑人因犯詐欺案件，經臺北地院以109年度易字第529號判處
   有期徒刑1年2月，緩刑3年，並應依附表所示內容履行損害賠
   償（給付期限及各期金額：1、於109年11月2日當庭給付告訴
   人50,200元；2、其餘金額，自109年12月10日起，於每月10
   日前給付10,000元至告訴人指定之帳戶內至滿額為止，如有
   一期未付，視為全部到期。），於同年12月24日確定在案等
   情，有上開判決書及臺灣高等法院被告前案紀錄表（見本院
   卷第7至10、19至27頁）在卷可稽，是受刑人受有緩刑之宣告
   並應依前開判決履行損害賠償，堪可認定。
　㈡受刑人復於110年7月30日因涉嫌毒品危害防制條例案件入臺
    北看守所羈押，羈押期間自110年7月30日至111年4月8日，
    因乙種指揮出監，於同日入臺北監獄執行有期徒刑5月，至1
    11年8月31日因執行完畢出監，而後臺北地檢署於111年8月3
    1日發文通知受刑人前來說明前開判決履行情形，該通知經
    合法送達後，受刑人亦未到庭，經該署書記官電話連絡告訴
    人確認履行情形後，告訴人遂於110年9月21日具狀向臺北地
    檢署陳稱受刑人自109年12月10日起，僅支付6期，總額60,0
    00元，期間經常逾期給付，且聯絡不上受刑人，其餘金額均
    未按期給付等語，此部分亦有臺灣高等法院被告前案紀錄表
    、臺北地檢署111年8月31日北檢邦離110執緩35字第1119078
    180號通知、臺北地檢署送達證書、臺北地檢署公務電話紀
    錄、告訴人李昭龍111年9月21日撤銷緩刑聲請狀在卷可考（
    見本院卷第13至18、第19至27頁），是此部分之事實，亦堪
    認定。
　㈢聲請意旨固認受刑人違反情節重大，並足認原宣告之緩刑難
    收其預期效果，而有執行刑罰之必要，惟查：
　⒈依前揭事實觀察，受刑人先是依約給付6期共60,000元（即10
    9年12月至110年5月應給付之賠償金額）後，始有逾期未給
    付之情形，與自始未依約如期給付，尚有區別。
　⒉受刑人於110年7月30日入臺北看守所羈押，至111年8月31日
    執行完畢出監，此部分因羈押及執行有期徒刑期間應履行而
    未履行之賠償金額，亦難認係受刑人顯有履行負擔之可能，
    而隱匿或處分其財產、故意不履行、無正當事由拒絕履行或
    顯有逃匿之虞等情事，而情節重大。
　⒊受刑人雖於出獄後有收受通知而未到庭說明之情形，然其既
    為更生人，甫出監獄，復歸社會不易，且近年來社會經濟受
    疫情影響，普羅大眾謀生多有困難，何況是初返社會之受刑
    人，是其經濟情況或許尚可依約履行支付賠償金額，或許無
    力負擔，惟依卷內資料，本院均無從判斷受刑人是否有顯履
    行負擔之可能，而隱匿或處分其財產、故意不履行、無正當
    事由拒絕履行或顯有逃匿之虞等情事，而情節重大，聲請人
    自不得僅憑受刑人未到庭說明而逕認其有前述情事而認原宣
    告之緩刑難收其預期效果。
四、綜上所述，可知受刑人所為是否符合上開條文所定「情節重
    大」之要件，誠有疑義，聲請人所舉事證，經本院斟酌後，
    並無法遽認受刑人之情形已符合刑法第75條之1第1項第4款
    「違反緩刑所定負擔情節重大」之要件，是聲請人本件聲請
    為無理由，應予駁回。
據上論斷，應依刑事訴訟法第220條，裁定如主文。
中　　華　　民　　國　　111 　年　　10　　月　　17　　日
                  刑事第五庭法  官  蔡明宏
以上正本證明與原本無異。
如不服本裁定應於送達後5日內向本院提出抗告狀。
因疫情而遲誤不變期間，得向法院聲請回復原狀。
                            書記官  劉致芬
中　　華　　民　　國　　111 　年　　10　　月　　17　　日